# 关于限制性股票的会计处理

提问人：城池 /营垒 时间：2022-01-21 19:44:10
背景：企业发布了一项股权激励计划，授予员工若干股限制性股票，授予日员工缴纳认股款。随后分两期解锁。企业实际账务处理如下： 1 、授予日收到员工确认的认股款，确认股本、资本公积-股本溢价；同时就回购义务确认库存股和其他应付款； 2 、等待期内，分期摊销股份支付费用，确认成本和资本公积-其他资本公积； 3 、解锁日，将资本公积-其他资本公积转到资本公积-股本溢价。同时将无需回购的库存股与对应的其他应付款予以冲销。
请问企业第 3 步，将资本公积-其他资本公积转到资本公积-股本溢价，这里的处理依据是什么？收到认股款时候已经确认过一次股本溢价，这里将各期费用再次转入股本溢价，会不会多转？希望能得到大佬的解惑。

回答人：chenyiwei
不会出现重复情况。站在激励对象角度，其对企业的资本性投入总额=认缴出资款+等待期内确认的累计股份支付费用。在授予日确认的股本溢价仅针对认缴出资款。所以将对应于等待期内累计股份支付费用的“资本公积——其他资本公积”转入股本溢价并不会存在重复问题。